【裁判字號】    89,易,45
【裁判日期】    890714
【裁判案由】    竊盜
【裁判全文】
臺灣嘉義地方法院刑事判決                            八十九年度易字第四五號
    公  訴  人  臺灣嘉義地方法院檢察署檢察官
    被      告  丁○○
                甲○○
右列被告等因竊盜案件，經檢察官提起公訴（八十八年度偵字第四一五七號），本院
判決如左：
    主  文
丁○○共同竊盜，累犯，處有期徒刑肆月。
甲○○共同竊盜，處拘役伍拾日。
    事  實
一、丁○○前曾因妨害家庭案件，經臺灣高等法院臺南分院判處有期徒刑五月，並諭
    知得易科罰金之折算標準確定，於八十七年九月三日易科罰金執行完畢。猶不知
    悔改，明知其使用之車牌號碼ＳＡ－三九一五號紅色自用小客車，係來源不明之
    車輛，竟與甲○○共同意圖為自己不法之所有，於八十八年六月十日下午四時許
    ，在嘉義縣新港鄉文昌國小附近空地，竊取乙○○所有之車號ＲＬ─三四一○號
    自小客車車牌二面得手後，將上開車輛原懸掛之ＳＡ─三九一五號車牌卸下藏放
    於後行旅箱備胎內，改懸掛竊得之ＲＬ─三四一○號車牌於上開車輛上，供己使
    用。嗣於同年六月十一日中午十二時三十分許，甲○○駕駛上開車輛附載丁○○
    途經嘉義縣水上鄉粗溪村九十一之十一號「北回汽車旅館」斜對面前休息時，為
    警查獲，並扣得砂輪機一台、手提式砂輪機一台、鐵鋼剪三支、鑰匙一批、工具
    鑰匙一批。
二、案經嘉義縣警察局水上分局報告臺灣嘉義地方法院檢察署檢察官偵查起訴。
    理  由
一、訊據被告丁○○、甲○○均矢口否認有何前揭竊盜車牌犯行，被告丁○○辯稱：
    前開ＳＡ－三九一五號車輛係渠等於八十八年六月七日下午四時許，在嘉義縣新
    港鄉大潭村友人盧信全女友林靜惠家中，向友人盧信全借得，‧‧且自借得上開
    車輛後，均未動過車牌，車牌係放在後車廂內看不見的地方云云（見本院八十九
    年四月十七日訊問筆錄、五月八日、五月二十二日審判筆錄）；復辯稱：「行李
    箱內砂輪機二台是我借的」，「把砂輪機放進去時，鐵鋼剪等物已在行李箱內．
    ．．手提式砂輪機是借的，另一台（砂輪機）是買的」（本院八十九年四月十七
    日、五月八日訊問筆錄）云云。被告甲○○辯稱：扣案砂輪機等物不是偷的，是
    丁○○放在車上的（見本院八十九年二月二十九日訊問筆錄）、扣案砂輪機等物
    本來就在車子裡面．．．沒有打開過車子後車箱（本院八十九年五月八日訊問筆
    錄）；另辯稱：從借車時起到被查獲時為止二人均在一起，．．車沒有借他人使
    用（本院八十九年五月二十二日審判筆錄）云云。
二、惟查：右開ＲＬ－三四一○號車牌二面如何失竊之犯罪事實，業據被害人乙○○
    迭於警訊、本院審理中時指訴甚詳，並有嘉義縣警察局車牌遺失電腦輸入單、車
    籍作業系統─查詢認可資料影本各一份及嘉義縣水上分局扣押書一份、贓物認領
    保管單二份附於警訊卷可稽。再查，上開ＲＬ─三四一○號自用小客車係自八十
    八年六月七日上午開始停放嘉義縣新港鄉文昌國小附近，迄八十八年六月十日前
    ，該輛車之車牌均未失竊，惟迄八十八年六月十日下午四時許，始為被害人之子
    丙○○在上開失竊地點發現車牌失竊，亦均經被害人乙○○、證人丙○○於本院
    審理中指訴、證稱明確（本院八十九年六月九日訊問筆錄），則該二面車牌係於
    八十八年六月十日始失竊之事實，足堪認定。再參酌本件被告丁○○、甲○○二
    人於警訊、偵、審中均供稱：自八十八年六月七日借得該紅色自用小客車後，即
    未動過車牌，且亦未曾將車輛歸還盧信全，自借車迄被查獲時為止，二人均在一
    起等情；而盧信全於八十八年六月九日後盧信全即因另案送台灣嘉義看守所附設
    勒戒所執行觀察、勒戒處分，至同年月二十五日始因無繼續施用毒品傾向而釋放
    等情，有查詢刑案人犯在監所最新資料報表一份附於偵查卷可憑，於八十八年六
    月九日後已無竊取車牌置於該車之可能；另前開ＳＡ─三九一五號車牌卸下後係
    藏放於後行旅箱下層備胎內等情，亦據被告丁○○於偵、審中供述在卷，並有上
    開車牌遺失電腦輸入單影本一份附於警訊卷足憑；衡以上情，如非自借車時起即
    共同使用該贓車之被告二人，將原ＳＡ─三九一五號車牌卸下藏放於該車行李箱
    下層備胎內、並將ＲＬ─三四一○號車牌懸掛於該車，旁人豈有時間或動機於車
    牌失竊日之後，為卸牌、藏放、掛牌之行為？然被告二人就此情事，始終以不願
    回答或答以不知道云云，顯無法自圓其說。復查，就車廂後扣案砂輪機等工具來
    源，或被告丁○○辯稱：「行李箱內砂輪機二台是我借的」，或稱：「把砂輪機
    放進去時，鐵鋼剪等物已在行李箱內．．．手提式砂輪機是借的，另一台（砂輪
    機）是買的」。被告甲○○辯稱：扣案砂輪機等物不是偷的，是丁○○放在車上
    的、或辯稱：扣案砂輪機等物本來就在車子裡面．．．沒有打開過車子後車箱云
    云，前後或彼此供述不一，顯有隱匿事實之意。再參以被告丁○○於偵查中亦自
    承：他（指盧信全）說這台車有問題，開車時要注意一點．．．他只拿鑰匙給我
    等語觀之（偵查中八十八年六月十一日訊問筆錄），被告丁○○竟不索取該車任
    何證件，足認被告丁○○知悉該紅色小客車之來源有問題。且被告丁○○自借得
    前開紅色自用小客車後，即與被告甲○○共同使用，迄至為警查獲時二人均在一
    起，而該車又未交由他人使用，又為被告二人供明在卷，如認被告二人因知悉該
    車係贓車，據此基於掩飾贓車之動機，於八十八年六月七日借得該車後數日，竊
    取乙○○所有之ＲＬ─三四一○號車牌，而將原車牌卸下藏放，亦與常情無違。
    綜上所述，被告二人所辯，均顯係事後卸責之詞，不足採信，本件事證明確，被
    告丁○○、甲○○竊盜車牌犯行堪以認定。
三、核被告丁○○、甲○○所為，係犯刑法第三百二十條第一項之竊盜罪行。被告二
    人間，就竊盜罪犯行有犯意聯絡，行為分擔事實，皆應依刑法第二十八條以共同
    正犯論處。被告丁○○前曾因妨害家庭案件，經法院判處有期徒刑五月，並諭知
    得易科罰金之折算標準確定，於八十七年九月三日易科罰金執行完畢，此有臺灣
    嘉義地方法院檢察署刑案資料查註紀錄表、臺灣高等法院被告全國前案紀錄表各
    一份在卷可憑，其於受有期徒刑之執行完畢後，五年以內再犯有期徒刑以上之本
    罪，為累犯，應依刑法第四十七條規定加重其刑。爰審酌被告二人犯罪之動機、
    目的、手段、品行、所受刺激、智識程度、所生危害及犯罪後猶飾詞辯解之態度
    等一切情狀，分別量處如主文所示之刑。至扣案如犯罪事實欄所示之物，就手提
    式砂輪機部分，被告丁○○雖曾供稱係自己所有，但被告丁○○既否認本件犯行
    ，且查無證據證明該扣押物係供本件竊盜罪所用之物，其餘扣案之物亦均經被告
    否認係其所有之物，均不予宣告沒收，附此敘明。
四、公訴意另以：被告丁○○與甲○○共同意圖為自己不法之所有，於八十八年六月
    六日下午四時許，在嘉義縣民雄鄉○○路吳鳳工專前，竊取戊○○所管領之車號
    ＳＡ─三九一五號紅色自小客車一部得手而供己使用，因認被告二人涉有刑法第
    三百二十條竊盜犯行等語。惟按犯罪事實，應依證據認定之，無證據不得推定其
    犯罪事實；又不能證明被告犯罪者，應諭知無罪之判決，刑事訴訟法第一百五十
    四條、第三百零一條定有明文。又認定不利於被告之事實，須依積極證據，苟積
    極證據不足為不利於被告事實之認定，即應為有利於被告之認定，更不必有何有
    利之證據，最高法院三十年上字第八一六號著有判例，合先敘明。訊據被告二人
    堅決否認有右揭竊取小客車犯行，辯稱係於八十八年六月七日下午四時許，在新
    港鄉大潭村之盧信全女友住處，向盧信全借用等語。經查：車牌號碼ＳＡ─三九
    一五號紅色自小客車，係於八十八年六月六日下午四時許，在嘉義縣民雄鄉○○
    路吳鳳工專前失竊，此經證人戊○○於警訊及本院審理中證述明確，並有嘉義縣
    警察局車輛失竊電腦輸入單、「車輛竊盜、車牌失竊資料個別查詢報表」、車輛
    車牌失竊作業查獲車輛認可資料－認可查詢表、贓物認領保管單各一份在卷可查
    ，該車係於八十八年六月六日失竊事實，足堪認定；次查：被告係於八十八年六
    月七日始取得該輛車之事實，為被告二人供明在卷，雖證人即盧信全之女友林靜
    惠於偵查中證稱：當時係盧信全載伊至嘉義市○地○路旁等待丁○○，迨丁○○
    獨自駕駛一輛租來之車子到達現場後，盧信全即請伊在現場等待，並與丁○○一
    同離開，嗣丁○○駕駛一輛紅色之車子（按ＳＡ─三九一五號自小客車即係紅色
    烤漆）與盧信全駕駛原租來之車輛一同返回現場後，二人再將該租來之車輛駛往
    歸還，惟事後伊並不知渠等二人如何處理該紅色車輛等語（見偵查卷第五十七頁
    ），然僅足證明被告丁○○於八十八年六月七日下午四時前往借車時，該車已於
    被竊取後處於由盧信全或丁○○支配管領狀態下，然仍未能據此推斷被告丁○○
    曾於借車前一日，有竊取該車之犯行，自亦不能據此推斷被告甲○○與被告丁○○於借車前一日有共同竊取汽車犯行。綜上，自難僅以被告二人於取得該車後竊
    取他人車牌，及被查獲時共同使用該贓車等情事，直接做為被告二人曾於八十八
    年六月六日竊取該紅色自用小客車之具體證據，而為被告二人不利之認定；揆諸
    首揭說明，既查無其它積極證據足認被告二人有竊盜犯行，其犯罪自屬不能證明
    ，本應為無罪判決之諭知，惟公訴人認此與右揭已起訴成罪之竊盜車牌犯行間，
    有連續犯之裁判上一罪關係，爰不另為無罪之諭知，附此敘明。至於被告丁○○
    、甲○○是否另有涉及贓物罪之犯行，因與起訴事實並非同一，應另由檢察官另
    為適法之處理。
據上論斷，應依刑事訴訟法第二百九十九條第一項前段，刑法第二十八條、第三百二
十條第一項、第四十七條，罰金罰鍰提高標準條例第一條前段，判決如主文。
本案經檢察官陳仁智到庭執行職務。
中      華      民      國    八十九    年      七      月    十四      日
                                      臺灣嘉義地方法院刑事第二庭
                                          審判長法官  陳  珍  如
                                              法  官  黃  仁  勇
                                              法  官  蔡  廷  宜
右正本證明與原本無異。
如不服本判決，應於判決送達後十日內，向本院提出上訴狀（應附繕本）。
中      華      民      國    八十九    年      七      月    十七      日
                                              書記官  尹  玉  琪
附錄論罪法條：
刑法第三百二十條第一項。
意圖為自己或第三人不法之所有，而竊取他人之動產者，為竊盜罪，處五年以下有期
徒刑、拘役或五百元以下罰金。


司法院資訊處製作；財團法人民間司法改革基金會備份。
